【裁判字號】    90,訴,220
【裁判日期】    901218
【裁判案由】    偽造文書等
【裁判全文】
臺灣板橋地方法院刑事判決                            九十年度訴字第二二○號
    公  訴  人  臺灣板橋地方法院檢察署檢察官
    被      告  丙○○
右列被告因偽造文書等案件，經檢察官提起公訴（八十九年度偵字第二○一四七號）
，本院判決如左：
    主      文
丙○○行使偽造私文書，足以生損害於他人，處有期徒刑肆月，如易科罰金，以佰
元折算壹日，扣案如附表所示之物，均沒收；又共同行使偽造私文書，足以生損害於
公眾及他人，處有期徒刑肆月，如易科罰金，以佰元折算壹日；又共同竊盜，處有
期徒刑月，如易科罰金，以佰元折算壹日；應執行有期徒刑拾月，如易科罰金，
以佰元折算壹日，扣案如附表所示之物，均沒收。
    事      實
壹、丙○○曾因違反農礦工商條例案件，於民國（下同）八十一年三月十一日經本院
    以八十一年度易緝字第四九號刑事判決判處拘役五十日，八十一年四月二十四日
    判決確定，同年七月二十九日因易科罰金執行完畢（不致使本案罪行構成累犯）
    ，嗣其犯行如左：
一、緣丙○○於八十七年九月間，為代乙○○辦理信用貸款（貸款名義人：甲○○○
    ），乃在臺北市○○區○○街口附近某餐廳，透過乙○○取得其妻甲○○○之國
    民身分證，嗣因己斯時遭另案通緝中（通緝書日期、文號：本院八十三年五月十
    一日板院刑能緝字第四○九號），丙○○為供掩飾身分之用，竟基於變造特種文
    書之犯意，於同年月下旬，在臺北縣三峽鎮某便利商店，以將自己的相片貼覆於
    甲○○○之國民身分證（起訴書誤繕為國民身分證影本）原貼之甲○○○之照片
    上再加以影印之方式，變造甲○○○之國民身分證影本一紙以備不時之需，而足
    生損害於甲○○○及戶政機關對國民身分證管理之正確性。嗣丙○○即基於行使
    偽造私文書、意圖為自己不法之所有之詐欺取財（行動電話門號之通話晶片卡〈
    即ＳＩＭ卡〉）暨概括之行使變造特種文書、意圖為自己不法之所有之詐欺得利
    （免費使用他人行動電話通訊系統通訊聯絡之財產上不法之利益）等犯意，於八
    十九年七月二十一日十四時許，赴位於屏東縣潮州鎮○○路一八五號之「台灣電
    店股份有限公司潮州建基特約服務中心」，持前開變造之甲○○○之國民身分證
    影本，假冒「甲○○○」之名義而向該特約服務中心之店員曾麗玟申請租用台灣
    大哥大股份有限公司（下簡稱台灣大哥大公司）之行動電話（門號：00000
    00000號），並於台灣大哥大公司之「行動電話服務申請書－編號：８９Ｆ
    0000000（一式四聯：白色聯為「公司使用」聯、紅色聯為「客戶留存」
    聯、黃色聯為「代理商使用」聯、藍色聯為「經銷商使用」聯，於「公司使用」
    聯填寫而複寫至其餘三聯）之「客戶簽章」欄位及「同意書」（內容為同意「千
    禧專案Ⅵ」之申租條件）之「立同意書人」欄位內，接續偽簽「甲○○○」之署
    名，而偽造「行動電話服務申請書」及「同意書」等表示由「甲○○○」同意申
    請行動電話門號之私文書（「行動電話服務申請書」一式四聯，以複寫製作，各
    聯均有偽造之「甲○○○」之署名各一枚；又同意書上有偽造之「甲○○○」之
    署名一枚），進而將上開偽造之「行動電話服務申請書」、「同意書」及變造之
    甲○○○之國民身分證影本交予店員而行使之（變造之甲○○○之國民身分證影
    本經影印後交還丙○○，又「行動電話服務申請書」之紅色聯〈客戶留存聯〉亦
    交由丙○○留存，屬丙○○所有之物），而足以生損害於甲○○○、台灣電店股
    份有限公司潮州建基特約服務中心及台灣大哥大公司門號核發管理之正確性，同
    時藉此詐術，使台灣電店股份有限公司之店員誤信其為「甲○○○」本人，而陷
    於錯誤，並交付行動電話門號之通話晶片卡（即客戶識別卡－ＳＩＭ卡）一枚（
    門號：0000000000號，卡號：00000000000000000
    000）予丙○○；丙○○於取得該通話晶片卡後，即基於該意圖詐取免費使用
    台灣大哥大公司行動電話通訊系統通訊聯絡之財產上不法之利益之概括犯意，於
    當日即將上開0000000000號門號之通話晶片卡插入自身之行動電話內
    而使用，迄八十九年九月三十日止，連續多次在屏東縣潮州鎮等地，以該等行動
    電話門號對外通訊聯絡，致台灣大哥大公司之通訊電腦網路交換控制系統陷於錯
    誤，誤以為該等門號之使用者有給付月租費及通話費之真意，而提供接收及通話
    之通訊服務，丙○○乃藉以在此期間內取得免費使用台灣大哥大公司行動電話通
    訊系統通訊聯絡之財產上不法之利益，合計其電信費用（含月租費及通話費）金
    額達新臺幣（下同）三千七百八十八元。
二、又丙○○與己○○（未據起訴）係同居之男女朋友，渠等因治療丁○○之子之宿
    疾而與丁○○、戊○○（丁○○之女）、簡石玉（丁○○之婿）等同住於屏東縣
    林邊鄉、潮州鎮而熟識，而因己○○另因詐欺案件，業於法院審理中（嗣經臺灣
    宜蘭地方法院發布通緝－日期、案號：八十九年一月二十七日宜育耀刑禮緝字第
    八號），而丙○○與己○○因需用車輛，乃於八十九年年初透過謝文欽之介紹而
    共同向蔡江進購買車牌號碼ＶＹ－二四六九號自用小貨車，惟慮及本身已遭通緝
    或有遭通緝之可能乃不願以渠等之名義登記為車主，值戊○○於八十八年十二月
    下旬曾委由丙○○代為辦理行動電話門號而將其國民身分證及印章交予丙○○，
    詎丙○○、己○○二人竟共同基於行使偽造私文書、使公務員登載不實之犯意聯
    絡，明知戊○○並未同意登記為上開車輛之車主，仍趁機委託不知情之成年代辦
    人員於八十九年一月十二日至交通部公路局高雄區監理所屏東監理站（位於屏東
    縣屏東市○○路二二二號）辦理車輛過戶事宜，而於「汽（機）車過戶登記書」
    之「新車主」欄蓋用「戊○○」之印章而加以盜用，並填寫相關資料以表示由「
    戊○○」申請登記為新車主而偽造「汽（機）車過戶登記書」（私文書），且持
    交監理站承辦人員而行使，並連同所持有之戊○○之國民身分證用供核對，以申
    請辦理上開自用小貨車過戶於「戊○○」名下，致令不知情之上開承辦過戶業務
    之公務員，將上開不實之過戶事項登載於職務上所掌之登記簿等公文書上，足以
    生損害於戊○○及監理機關對於車籍管理之正確性，其後於八十九年二月間，因
    丙○○欲以該自用小貨車向當舖借款需由登記為車主之戊○○出面簽名，丙○○
    始告知戊○○上情。殆八十八年六月間因丙○○、己○○無力償付前開借款之本
    金及利息，遂與戊○○達成協議，由戊○○負責清償本息，而該自小貨車之所有
    權則歸戊○○，並交由戊○○使用。詎丙○○、己○○竟共同基於為自己不法之
    所有之犯意聯絡，於八十九年七月中旬至同年月二十四日間之某時點，趁戊○○
    自屏東縣崁頂鄉○○村○○路一號之居所返回臺東縣臺東市之家鄉期間，於屏東
    縣崁頂鄉○○村○○路一號附近之車輛停放處，由己○○持先前保留之該部自用
    小貨車之鑰匙開啟車門及電門而徒手竊取得手，殆戊○○自臺東縣臺東市返回後
    發覺失竊情事乃於八十九年七月二十四日二十三時許報警處理，嗣於八十九年九
    月十一日二十一時十分許，己○○駕駛前揭自用小貨車搭載丙○○而行經臺北縣
    石碇鄉永定村大溪墘八十四號前，為警發現該部車為失竊之贓車而加以攔檢，被
    告丙○○竟承前開行使變造特種文書之概括犯意，持該變造之「甲○○○」之國
    民身分證影本交付警員行使而希冀矇混，足生損害於甲○○○及警察機關對身分
    核對之正確性，惟旋為警員所察覺，並當場扣得上開變造之甲○○○之國民身分
    證影本一枚。
三、案經甲○○○訴由臺北縣警察局新店分局移送臺灣臺北地方法院檢察署呈請臺灣
    高等法院檢察署檢察長令轉臺灣板橋地方法院檢察署檢察官偵查起訴。
    理      由
一、訊據被告丙○○坦承於前揭時地代為辦理信用貸款，而自乙○○取得其妻即告訴
    人甲○○○之國民身分證，嗣藉機以將自己的相片黏覆於甲○○○之國民身分證
    原貼之甲○○○之照片上再加以影印之方式，變造甲○○○之國民身分證影本一
    紙，嗣於前開時地，持前開變造之甲○○○之國民身分證影本，假冒「甲○○○
    」之名義，向該特約服務中心之店員申請租用台灣大哥大公司之行動電話門號，
    並於台灣大哥大公司之「行動電話服務申請書」之「客戶簽章」欄位（一式四聯
    ）及「同意書」之「立同意書人」欄位內，偽簽「甲○○○」之署名，而偽造該
    等「行動電話服務申請書」及「同意書」，而取得行動電話門號之通話晶片卡（
    即客戶識別卡－ＳＩＭ卡）一枚（門號：0000000000號，卡號：00
    000000000000000000），其於取得該通話晶片卡後，於當日
    即將上開通話晶片卡插入自身之行動電話內，迄八十九年九月三十日止，連續多
    次在屏東縣潮州鎮等地，以該等行動電話門號對外通訊聯絡，合計其電信費用（
    含月租費及通話費）金額達三千七百八十八元，又伊與己○○係同居之男女朋友
    ，因治療丁○○之子之宿疾而與丁○○、戊○○、簡石玉等同住於屏東縣林邊鄉
    、潮州鎮而熟識，伊與己○○曾於八十九年年初透過謝文欽之介紹而向蔡江進購
    買車牌號碼ＶＹ－二四六九號自用小貨車，嗣渠等約定將自用小貨車之所有權移
    轉予給戊○○，其後於八十九年九月十一日二十一時十分許，己○○駕駛前揭自
    用小貨車搭載伊而行經臺北縣石碇鄉永定村大溪墘八十四號前，為警攔檢，並當
    場扣得上開經變造之甲○○○之國民身分證影本一枚等情；惟矢口否認有詐欺取
    財（ＳＩＭ卡）、詐欺得利（使用台灣大哥大公司行動電話通訊系統通訊聯絡之
    財產上之不法利益）、行使偽造私文書、使公務員登記不實（冒用戊○○之名義
    辦理車輛過戶）及竊盜（竊取車牌號碼ＶＹ－二四六九號自用小貨車）等罪行，
    辯稱：（一）伊因為自己之國民身分證遺失始以其所變造之「甲○○○」之身分
    證影本申請行動電話門號，伊並無詐欺取財、詐欺得利之犯意。（二）車牌號碼
    ＶＹ－二四六九號之自用小貨車係由己○○與蔡江進、謝文欽前往辦理過戶事宜
    ，伊並不知情。（三）雖有與戊○○約定要將車牌號碼ＶＹ－二四六九號之自用
    小貨車給戊○○，但需待生意做完云云。
二、惟查：
（一）右揭事實欄一所示之犯罪事實，除據被告丙○○為前開自白外，並據告訴人甲○○○、證人乙○○分別於警訊、檢察官偵查及本院審理中指述（證）屬實（
      見臺灣臺北地方法院檢察署八十九年度偵字第一八二五九號卷第八頁、第九頁
      正面、第四十五頁、第四十六頁、本院九十年十一月二十三日訊問筆錄），復
      有扣案經變造之「甲○○○」之國民身分證影本一枚（見臺灣臺北地方法院檢
      察署八十九年度偵字第一八二五九號卷第十三頁）、台灣大哥大公司行動電話
      服務申請書〈公司使用聯〉、同意書各一紙及持交台灣大哥大公司特約服務中
      心之經變造之「甲○○○」之國民身分證影本一紙（見臺灣板橋地方法院檢察
      署八十九年度偵字第二○一四七號第十七頁、第十八頁、第十九頁）、台灣大
      哥大公司九十年二月九日函所附行動電話帳單（載明該用戶從未繳費，共欠費
      三千七百八十八元－見本院卷）足資佐證；雖被告丙○○尚執前詞置辯，然另
      參酌其係至九十年六月十四日於本院審理中始繳清筆積欠之電信費用三千七百
      八十八元（見本院卷附繳費收據及本院辦理刑案電話查詢登記表），又觀乎其
      於上開台灣大哥大公司行動電話服務申請書、同意書上所填載之帳單地址（屏
      東縣林邊鄉○○路三十號），經本院向屏東縣林邊鄉戶政事務所函詢，據覆：
      「經查本轄無新興路三十號之門牌號碼。」（本院卷附之屏東縣林邊鄉戶政事
      務所九十年十一月十五日屏林戶字第一二六二號函）及有「檢視各筆通緝資料
      明細」二份附卷足資佐證，是其所辯自無足採信。
（二）右揭事實欄二所示之犯罪事實，業據被害人即證人戊○○迭於警訊、檢察官偵
      查及本院審理中指證綦詳（見臺灣臺北地方法院檢察署八十九年度偵字第一八
      二五九號卷第五十頁、第五十一頁、臺灣板橋地方法院檢察署八十九年度偵字
      第二○一四七號卷第二十三頁、第二十四頁正面、本院九十年二月二十一日、
      五月二十五日、十一月二十三日訊問筆錄）核與證人簡石玉結證所稱：「（是
      否認識丙○○、己○○與渠等間係有何生意往來或何關係？是否曾同住於同一
      處所？）都認識，他二人是朋友介紹認識的，他二人在從事鮑魚買賣的生意，
      他二人有因生意週轉問題向我借錢，而他二人於八十九年一月份到七月份都曾
      經和我同住在一起過。」、「（車牌號碼ＶＹ－二四六九號自小貨車係何人所
      購買？為何登記於戊○○名下？是否知悉以該車向當舖借錢一事？）我在住處
      看到己○○開這輛車回來，那輛車原本他跟我說是朋友送給他的，我不知道為
      何這輛車登記在戊○○名下，後來己○○生意週轉不靈，有一天他載戊○○出
      去把車子當掉，他載戊○○回來後，戊○○才告訴我己○○把車子去當了．．
      ．。」（見本院囑託臺灣屏東地方法院所為之九十年六月二十六日訊問筆錄）
      、證人謝文欽結證所稱：「（是否有介紹人買一部車？）有的，我是介紹由臺
      北來的一對男女買一部二千五百西西箱型車，車齡約有九年，廠牌好像是三菱
      的，車號和顏色我不記得了。」、「（車是誰的？為何由你仲介？如何過戶？
      ）車是我朋友蔡江進的。剛好他有二輛車，如他賣車行較便宜。這兩人與我父
      親認識，但我不知道他的名字，約一年多前他們在搭我的車時，有提到想買一
      部車，於是我就介紹他們買車，當初蔡江進原本要賣十萬元，後來以九萬八千
      元或九萬九千元成交。他們當場掏出一捆約壹佰萬元的現金，然後算出車價，
      當場付清並寫了一張切結書，就把車開走了。第二天早上，他們打手機給我叫
      我轉告蔡江進到屏東監理站與他們會同辦理過戶。」（見本院囑託臺灣屏東地
      方法院所為之九十年七月十三日訊問筆錄）、證人蔡江進結證所稱：「（是否
      認識丙○○、己○○〈提示如附件影像資料〉？因何事認識？）我朋友介紹他
      們買箱型車〈中古的〉，已經賣他們一年八月個月了，車牌號碼前面的英文字
      我不清楚，數字是二四六九號，是朋友謝文欽介紹的。」、「（是否曾經由謝
      文欽介紹而授〈售〉予一部二手小貨車〈車牌號碼ＶＹ－二四六九號〉並偕同
      辦理過戶？為何登記於戊○○名下？請將整個售車過程述之？）是他們兩人找
      潮洲〈州〉的車行去辦理過戶的，我聽他們說要把車子登記在姪子名下，當初
      是因為我要賣車子，我朋友就介紹他們來買車子，總共是新台幣九萬六千元，
      由己○○拿一萬多塊給我，後來付尾款時就把車子交給他們，但是並沒有去辦
      過戶，是我一直催他們才去辦過戶的，是我把文件拿到監理站去；交給他們委
      託的車行的人。」（見本院囑託臺灣屏東地方法院所為之九十年九月七日訊問
      筆錄）、證人丁○○結證所稱：「（為何認識被告？）我有個小孩智能不足，
      被告和己○○說可以幫我醫治小孩，所以才認識被告，我和被告、小孩子、戊○○一起住在屏東縣林邊鄉己○○所住的房子以便醫治小孩子的病，醫了一個
      月病沒有好，我本來要回家，被告勸我繼續醫，我一生的積蓄二百多萬都被被
      告騙了，被告抓住我愛護小孩子心切的心意，設計圈套騙我們，她說她在臺北
      做生意賺很多錢，結果我被被告騙了。」、「（知否被告買車子登記在戊○○
      的名下？）我不知道。是後來車子有罰單寄來給戊○○我才知道的。」（見本
      院九十年十一月二十三日訊問筆錄）相符，復有車輛竊盜、車牌失竊資料個別
      查詢報表－查詢車輛認可資料、車籍作業系統－查詢認可資料各一紙（見臺灣
      臺北地方法院八十九年度偵字第一八二五九號卷第十九頁、第二十頁）、臺北
      縣警察局贓物認領保管單一紙（見臺灣臺北地方法院檢察署八十九年度偵字第
      一八二五九號卷第五十五頁）、臺東區中小企業銀行匯款申請書〈證明聯〉一
      紙（見臺灣板橋地方法院檢察署八十九年度偵字第二○一四七號卷第二十五頁
      ）、本院向交通部高雄監理所屏東監理站函詢據覆之汽（機）車過戶登記書（
      見本院卷附之交通部公路局高雄監理所屏東監理站九十高監屏字第九○○三○
      六五號函所附）及「檢視各筆通緝資料明細」二份附卷足佐；雖被告丙○○仍
      執前詞置辯，然復審酌被告丙○○供承與己○○（經本院傳拘無著）係同居之
      男女朋友，且其坦承由伊提供證人戊○○原交予供申請行動電話門號所用之國
      民身分證及印章作為辦理車號碼ＶＹ－二四六九號自用小貨車辦理過戶之用，
      是其就以戊○○之名義為新車主而冒名辦理過戶事宜自無不知之理，且被告丙○○於警訊中亦供承：伊與己○○同往辦理過戶（見臺灣臺北地方法院八十九
      年度偵字第一八二五九號卷第四頁背面），再者，其就該自用小貨車是否要給
      證人戊○○一事，先則稱：「我不知道，要己○○出來作證。」（見本院九十
      年五月九日訊問筆錄），嗣稱：「．．．這部車是要給戊○○他們作生意的，
      己○○有和丁○○做生意，所以才會登記在戊○○名下．．．」（見本院九十
      年五月二十五日訊問筆錄），其後另稱：「．．雖然有約定車子要給戊○○，
      但還要等生意做完車子才要給他。」（見本院九十年十一月二十三日訊問筆錄
      ），前後所述相歧，其畏罪虛編之情灼然，該等辯自亦無足採信。
三、從而，本案事證已臻明確，被告丙○○之犯行均洵堪認定，自應依法論科。
四、
（一）就事實欄一所示之犯罪事實及被告丙○○經警查獲時行使變造之「甲○○○」
      之國民身分證影本部分：
      按行動電話ＳＩＭ卡，具有通訊使用之價值，電信公司亦常舉行特殊門號之公
      開標售，且在一定條件有可轉讓性，具有一定之財產價值。依電信公司一般定
      型化契約之約定，雖行動電話門號ＳＩＭ卡之所有權屬於電信公司本身，然仍
      得因私下之出售、轉讓行為而造成事實上所有權之移轉，得以刑法中詐欺取財
      罪之「物」論之。被告丙○○變造「甲○○○」之國民身分證影本後持之連同
      接續偽造之行動電話服務申請書、同意書，而冒名申請行動電話門號ＳＩＭ卡
      且加以撥接及經警查獲時行使變造之「甲○○○」之國民身分證影本之該等犯
      行，核係犯刑法第二百十六條、第二百十二條之行使變造特種文書罪、刑法第
      二百十六條、第二百十條行使偽造私文書罪、刑法第三百三十九條第一項之詐
      欺取財罪、刑法第三百三十九條第二項之詐欺得利罪。被告丙○○先後多次撥
      接而詐取免費使用台灣大哥大公司行動電話通訊系統通訊聯絡之財產上不法利
      益及先後行使變造特種文書，其多次犯行，各時間緊接、方法相同、觸犯構成
      要件相同之罪名，顯係基於概括之犯意為之，係連續犯，均應依刑法第五十六
      條之規定各論以一罪。被告丙○○於上開行動電話服務申請書、同意書內偽造
      「甲○○○」之署名之行為，係偽造私文書之部分行為，又偽造私文書之低度
      行為為行使之高度行為所吸收而均不另論罪。又被告丙○○所犯上開連續行使
      變造特種文書罪、行使偽造私文書罪、詐欺取財罪、連續詐欺得利罪間，有方
      法結果之牽連關係，應從一重論以一行使偽造私文書罪。起訴書雖漏未論及被
      告丙○○上開行使偽造之「同意書」、詐得ＳＩＭ卡及經警查獲時行使變造之
      「甲○○○」之國民身分證影本之犯行，惟該行使偽造之「同意書」之犯行與
      起訴部分有實質上之一罪關係，而詐欺取財之犯行與起訴部分有牽連犯之裁判
  上一罪關係，又該行使變造特種文書之犯行與起訴部分有連續犯、牽連犯之裁
      判上一罪關係，為起訴效力所及，故本院自均應併予審理。
（二）就事實欄二所示之犯罪事實（不含被告丙○○經警查獲時行使變造之「甲○○○」之國民身分證影本）部分：
      核被告丙○○所為，係犯刑法第二百十六條、第二百十條之行使偽造私文書罪
      、刑法第二百十四條之使公務員登載不實罪、刑法第三百二十條第一項之竊盜
      罪。被告丙○○盜用「戊○○」之印章為偽造私文書之部分行為，又偽造之低
      度行為為行使之高度行為所吸收而均不另論罪。被告丙○○利用不知情之成年
      代辦過戶人員而盜用印章，進而偽造「汽（機）車過戶登記書」，持之向不知
      情之承辦過戶業務之公務員而行使，使公務員將上開不實之過戶事項登載於職
      務上所掌之登記簿等公文書上，係間接正犯。被告丙○○所犯上開行使偽造私
      文書罪、使公務員登載不實罪、竊盜罪，均與己○○（應由檢察官另行偵辦）
      有犯意聯絡及行為分擔，應論以共同正犯。被告丙○○所犯上開行使偽造私文
      書罪、使公務員登載不實罪之二罪間有方法結果之牽連關係，應從一重論以行
      使偽造私文書罪。起訴書雖漏未論及被告丙○○利用不知情之代辦人員偽造「
      汽（機）車過戶登記書」（私文書）而加以行使部分，惟此部分與起訴部分既
      有牽連犯之裁判上一罪關係，自為起訴效力所及，本院亦應併予審理。
（三）被告所犯上開二行使偽造私文書罪及竊盜罪，均犯意各別、行為互異，自應分
      論併罰。
（四）爰審酌被告丙○○因遭通緝而為掩飾其身分及貪圖一己之私利之犯罪動機、目
      的、手段、品行、智識程度、所生危害及犯罪後僅坦承部分犯行、已繳清所積
      欠之電信費用等一切情狀，各量處如主文所示之刑，並諭知如易科罰金之折算
      標準（被告丙○○所犯上開行使偽造私文書罪、竊盜罪，其法定最重本刑為五
      年以下有期徒刑，依行為時之刑法第四十一條之規定，原不得易科罰金，惟其
      行為後之刑法第四十一條業於九十年一月十日修正公布，於同年月十二日生效
      ，而修正後之刑法第四十一條第一項、第二項係規定：「犯最重本刑為五年以
      下有期徒刑之罪，而受六個月以下有期徒刑或拘役之宣告，因身體、教育、職
      業、家庭之關係或其他正當事由，執行顯有困難者，得以一元以上三元以下折
      算一日。但確因不執行所宣告之刑，難收矯正之效，或難以維持法秩序者，不
      在此限。」、「併合處罰之數罪，均有前項情形，其應執行之刑逾六月者，亦
      同。」，修正後之刑法第四十一條第一項、第二項之規定，將原得易科罰金者
      之範圍，由僅限於犯最重本刑為三年以下有期徒刑之罪擴大至犯最重本刑為五
      年以下有期徒刑之罪，且將併合處罰之數罪，其應執行之刑逾六月者之處理予
      以明文化，二相比較，修正前即行為時之規定，尚非有利於行為人，是自應依
      刑法第二條第一項前段之規定，適用裁判時之法律即修正後刑法第四十一條第
      一項前段、第二項之規定，而對被告丙○○所宣告之刑諭知如易科罰金之折算
      標準），並定其應執行刑及如易科罰金之折算標準。
（五）如附表編號一所示變造之「甲○○○」之國民身分證影本一枚，係被告丙○○
      供本案犯罪所得及所用之物，且係其所有之物，業據其供明無誤，爰依刑法第
      三十八條第一項第二款、第三款之規定宣告沒收；如附表編號二、三、四所示
      之台灣大哥大公司行動電話服務申請書（編號：８９Ｆ0000000」）－
      「公司使用」聯、「代理商使用」聯、「經銷商使用」聯及表編號五所示之「
      同意書」各一紙雖均已由被告丙○○交予台灣電店股份有限公司潮州建基特約
      服務中心而非屬被告丙○○所有，但其上偽造之「甲○○○」之署名共四枚，
      均應依刑法第二百十九條之規定宣告沒收；另附表編號六所示之台灣大哥大公
      司行動電話服務申請書（編號：８９Ｆ0000000」）－「客戶留存」聯
      ，係被告因本案犯罪所得之物，爰依刑法第三十八條第一項第三款之規定宣告
      沒收（其上偽造之甲○○○之署名一枚，亦已一併沒收，勿庸另依刑法第二百
      十九條之規定宣告沒收）；至於被告丙○○用以黏貼遮蓋而供本案犯罪所用之
      自己之相片一張及因犯罪所得之ＳＩＭ卡一張，均未扣案，而被告丙○○亦供
      承業已毀棄、滅失，為免客觀上沒收之困難，爰不予宣告沒收，附此敘明。
據上論斷，應依刑事訴訟法第二百九十九條第一項前段，刑法第二十八條、第二百十
六條、第二百十條、第二百十二條、第二百十四條、第三百二十條第一項、第三百三
十九條第一項、第三百三十九條第二項、第五十五條、第五十一條第五款、第二條第
一項前段、第四十一條第一項前段、第二項、第二百十九條、第三十八條第一項第二
款、第三款，罰金罰鍰提高標準條例第一條前段、第二條，判決如主文。
本案經檢察官黃正綱到庭執行職務。
中      華      民      國       九十       年    十二    月    十八    日
                                      臺灣板橋地方法院刑事第五庭
                                          法  官  陳  鴻  清
右正本證明與原本無異。
如不服本判決應於送達後十日內向本院提出上訴狀。
                                          書記官  林  蔚  然
中      華      民      國       九十       年    十二    月   二十七   日
附錄本案論罪科刑法條全文：
刑法第二百十條：
偽造、變造私文書，足以生損害於公眾或他人者，處五年以下有期徒刑。
刑法第二百十二條：
偽造、變造護照、旅券、免許證、特許證及關於品行、能力服務或其他相類之證書、
介紹書，足以生損害於公眾或他人者，處一年以下有期徒刑、拘役或三百元以下罰金
。
刑法第二百十四條：
明知為不實之事項，而使公務員登載於職務上所掌之公文書，足以生損害於公眾或他
人者，處三年以下有期徒刑、拘役或五百元以下罰金。
刑法第二百十六條：
行使第二百十條至第二百十五條之文書者，依偽造、變造文書或登載不實事項或使登
載不實事項之規定處斷。
刑法第三百二十條：
意圖為自己或第三人不法之所有，而竊取他人之動產者，為竊盜罪，處五年以下有期
徒刑、拘役或五百元以下罰金。
意圖為自己或第三人不法之利益，而竊佔他人之不動產者，依前項之規定處斷。
前二項之未遂犯罰之。
刑法第三百三十九條：
意圖為自己或第三人不法之所有，以詐術使人將本人或第三人之物交付者，處五年以
下有期徒刑、拘役或科或併科一千元以下罰金。
以前項方法得財產上不法之利益或使第三人得之者，亦同。
前二項之未遂犯罰之。
附表：
┌──┬──────────┬─────┬───────────────┐
│編號│    名          稱  │ 數    量 │   備                   註    │
├──┼──────────┼─────┼───────────────┤
│ 一 │變造之「甲○○○」之│    壹枚  │  已扣案（附於臺灣臺北地方法院│
│    │國民身分證影本      │          │  檢察署八十九年度偵字第一八二│
│    ││          │  五九號卷第十三頁）          │
├──┼──────────┼─────┼───────────────┤
│ 二 │台灣大哥大股份有限公│    壹枚  │  已扣案（附於臺灣板橋地方法院│
│    │司行動電話服務申請書│          │  檢察署八十九年度偵字第二○一│
│    │（編號：８９Ｆ１７６│          │  四七號卷第十七頁）          │
│    │１７５３）之「公司使│          │                              │
│    │用聯」上偽造之「林吳│          │                              │
│    │麗嬌」之署名        │          │                              │
├──┼──────────┼─────┼───────────────┤
│ 三 │台灣大哥大股份有限公│    壹枚  │  未扣案（但未能證明業已滅失）│
│    │司行動電話服務申請書│          │                              │
│    │（編號：８９Ｆ１７６│          │                              │
│    │１７５３）之「代理商│          │                              │
│    │使用聯」上偽造之「林│          │        │
│    │吳麗嬌」之署名      │          │                              │
├──┼──────────┼─────┼───────────────┤
│ 四 │台灣大哥大股份有限公│    壹枚  │  未扣案（但未能證明業已滅失）│
│    │司行動電話服務申請書│          │                              │
│    │（編號：８９Ｆ１７６│          │                              │
│    │１７５３）之「經銷商│          │                              │
│    │使用聯」上偽造之「林│          │                              │
│    │吳麗嬌」之署名      │          │                              │
├──┼──────────┼─────┼───────────────┤
│ 五 │申辦台灣大哥大股份有│    壹枚  │  已扣案（附於臺灣板橋地方法院│
│    │限公司行動電話服務之│          │  檢察署八十九年度偵字第二○一│
│    │「同意書」上偽造之「│          │  四七號卷第十八頁）          │
│    │甲○○○」之署名    │          │                              │
├──┼──────────┼─────┼───────────────┤
│ 六 │台灣大哥大股份有限公│    壹紙  │  未扣案（但未能證明業已滅失）│
│    │司行動電話服務申請書│          │  ，含其中偽造之「甲○○○」之│
│    │（編號：８９Ｆ１７６│          │  署名一枚亦一併予以沒收。    │
│    │１７５３）之「客戶留│          │                              │
│    │存」聯              │          │                              │
└──┴──────────┴─────┴───────────────┘


司法院資訊處製作；財團法人民間司法改革基金會備份。
